臺灣高雄地方法院民事判決　　　　　　100年度勞再易字第3號
再審原告　　先寧冷凍食品工廠股份有限公司
法定代理人　陳漢光
再審被告　　黃蔡美郎
上列當事人間給付工資事件，再審原告對於民國100 年1 月12日
本院99年度勞簡上字第39號確定判決提起再審之訴，本院判決如
下：
    主  文
再審之訴駁回。
再審訴訟費用由再審原告負擔。
    事實及理由
一、按不得上訴之判決，於宣示時確定；再審之訴，應於30日之
    不變期間內提起；前項期間，自判決確定時起算，判決於送
    達前確定者，自送達時起算，民事訴訟法第398 條第2 項、
    第500 條第1 項、第2 項前段分別定有明文。查原確定判決
    為不得上訴之第二審確定判決，係屬判決於送達前確定者，
    依前揭規定，其提起再審之訴之不變期間，應自送達判決時
    起算。本件再審原告於民國100 年1 月17日收受判決正本，
    業經本院依職權調取本院99年度勞簡上字第39號給付工資事
    件全卷，核閱送達回證無訛，再審原告於同年2 月10日提起
    本件再審之訴，有再審訴狀上所蓋之本院收狀日期戳章可參
    ，未逾上開30日之不變期間，合先敘明。
二、再審意旨略以：(一)再審被告係以勞工退休金條例第11條第1
    項、第3 項規定為請求權基礎，請求再審原告依勞動基準法
    第55條規定之給與標準，給付再審被告結算舊制年資之差額
    ，並未依勞動基準法第17條規定，請求再審原告給付資遣費
    差額，兩者之原因事實及請求權基礎迥異，顯為不同訴訟標
    的，再審被告未為訴之變更，原審應駁回再審被告第一審之
    訴，詎原確定判決逕以「適用法律本係法院之職權，倘當事
    人已明確表示其請求意旨，縱誤引法條，法院仍不受其拘束
    而得正確適用法律」為由，就再審被告未主張之事項而為訴
    外裁判，適用法規顯有錯誤。(二)再審被告自94年1 月1 日起
    至同年6 月30日止，累積工作時數共55日（不含例假日及國
    定假日之工作時數），領取薪資共新臺幣（下同）34,580元
    ，雖為兩造所不爭執，然上開工作時數係以每天8 小時計算
    之日數，於勞動基準法第2 條第4 款所稱之實際工作日數之
    概念並不相同，再審被告實際工作日數94年1 月份23日、2
    月份14日、3 月份24日、4 月份19日、5 月份18日、6 月份
    14日，合計應為112 日，有再審原告於99年10月19日提出準
    備書狀所附之臨時工工作紀錄表及再審被告94年1 月份至6
    月份打卡紀錄表可稽，原審漏未斟酌上開證物，致平均工資
    之計算基礎錯誤，足以影響判決結果，爰依法提起再審之訴
    ，請求廢棄原確定判決，改判再審被告之訴駁回等語。
三、按再審之訴，顯無再審理由者，得不經言詞辯論，以判決駁
    回之，為民事訴訟法第502 條第2 項所明文。又民事訴訟法
    第502 條第2 項所謂再審之訴顯無再審理由，係指依再審原
    告所主張之再審理由，不經調查即可認定於法律上顯無理由
    ，而不能獲得勝訴之判決者而言（最高法院96年度台上字第
    2395號判決意旨參照）。經查：
（一）關於再審原告主張原確定判決適用法規顯有錯誤部分：
    1.按民事訴訟法第496 條第1 項第1 款所謂「適用法規顯有
      錯誤」，係指原判決所適用之法規與該案應適用之現行法
      規相違背，或與解釋判例有所牴觸者而言，至於法律上見
      解之歧異，再審原告對之縱有爭執，要難謂為適用法規錯
      誤，而據為再審之理由（最高行政法院62年判字第610 號
      判例意旨參照）。
    2.再審原告主張再審被告係以勞工退休金條例第11條第1項
      、第3 項規定為請求權基礎，原確定判決卻依勞動基準法
      第17條規定，判准再審被告之請求，就再審被告未主張之
      事項而為訴外裁判，適用法規顯有錯誤云云，然查，再審
      被告於起訴狀已明確表明再審原告結算舊制年資之金額有
      短少，且表明再審原告於97年1 月4 日資遣再審被告，並
      引用勞工退休金條例第11條規定，請求再審原告依勞動基
      準法第55條規定計算差額，顯然已明確表示其請求資遣費
      差額之意旨，原確定判決以「適用法律本係法院之職權，
      倘當事人已明確表示其請求意旨，縱誤引法條，法院仍不
      受其拘束而得正確適用法律」，依勞動基準法第17條、第
      55條、勞工退休金條例第11條規定，判准再審被告之請求
      ，並非就再審被告未主張之事項而為訴外裁判，難認其適
      用法規顯有錯誤，再審原告此部分之主張，洵無足採。
（二）關於再審原告主張原確定判決漏未斟酌證物部分：
    1.按對於簡易訴訟程序之第二審確定終局裁判，如就足影響
      於裁判之重要證物，漏未斟酌者，亦得提起再審之訴或聲
      請再審，民事訴訟法第436 條之7 定有明文。又民事訴訟
      法第436 條之7 所謂「如就足影響於裁判之重要證物，漏
      未斟酌者」，係指當事人在前審程序已經存在並已為證據
      聲明之證據，前審並未認為不重要而忽略證據聲明未為調
      查，或已為調查而未就調查之結果予以判斷，且須足以影
      響裁判結果而言。
    2.經查，再審原告於原審提出之臨時工工作紀錄表、打卡紀
      錄表（見原審卷第48至53頁），業經原審斟酌後，憑以計
      算再審被告自94年1 月1 日起至94年6 月30日止之累積工
      作時數共55日，並為兩造所不爭執（見原審卷第102 頁）
      ，原審並未忽略證據聲明而未為調查，亦未已為調查而未
      就調查之結果予以判斷，依前開說明，原確定判決已就再
      審原告所提之證據加以斟酌，再審原告依此為再審理由，
      亦非可採。
四、綜上所述，再審原告主張原確定判決有民事訴訟法第496 條
    第1 項第1 款、第436 條之7 之再審理由，與上述規定不合
    ，其據以提起本件再審之訴，顯無理由，爰不經言詞辯論，
    逕予判決駁回。
五、結論：本件再審之訴為顯無理由，依民事訴訟法第502 條第
    2 項、第78條，判決如主文。
中    華    民    國   100    年    5     月    20    日
                  民事第五庭審判長法  官  黃國川
                                  法  官  張維君
                                  法  官  秦慧君
以上正本係照原本作成。
本判決不得上訴。
中    華    民    國   100    年    5     月    20    日
                                  書記官  史華齡